【裁判字號】    97,訴,2322
【裁判日期】    970904
【裁判案由】    違反毒品危害防制條例
【裁判全文】
臺灣彰化地方法院刑事判決               97年度訴字第2322號
公  訴  人  臺灣彰化地方法院檢察署檢察官
被      告  甲○○
                    （另案羈押於臺灣彰化看守所）
上列被告因違反毒品危害防制條例案件，經檢察官提起公訴（97
年度毒偵字第2648號），於本院準備程序中，被告就被訴事實為
有罪之陳述，經裁定改行簡式審判程序，本院判決如下：
    主  文
甲○○施用第一級毒品，累犯，處有期徒刑壹年；扣案摻有海洛
因之香菸頭壹支沒收銷燬之，注射針筒壹支沒收。又施用第二級
毒品，累犯，處有期徒刑陸月；扣案之玻璃吸食器壹個沒收。應
執行有期徒刑壹年肆月；扣案摻有海洛因之香菸頭壹支沒收銷燬
之，注射針筒壹支、玻璃吸食器壹個均沒收。
    犯罪事實
一、甲○○曾因違反麻醉藥品管理條例案件，經臺灣板橋地方法
    院以81年度易字第1174號判決判處有期徒刑7 月確定（第1
    案）；因贓物案件，經本院以82年度易緝字第168 號判決判
    處有期徒刑5 月確定（第2 案），上開第1 、2 案，復經裁
    定應執行有期徒刑10月確定。且因違反麻醉藥品管理條例案
    件，經本院以82年度易緝字第128 號判決判處有期徒刑8 月
    確定（第3 案）；因違反肅清煙毒條例案件，經臺灣臺中地
    方法院以83年度訴緝字第77號判決判處有期徒刑3 年4 月確
    定（第4 案），上開第3 、4 案，復經裁定應執行有期徒刑
    3 年8 月確定。又因竊盜案件，經本院以83年度易緝字第1
    號判決判處有期徒刑8 月確定（第5 案）。前揭案件經接續
    執行後，於民國84年10月3 日假釋出監付保護管束。其於假
    釋期間，又因違反槍砲彈藥刀械管制條例案件，經本院以85
    年度易字第1489號判決判處有期徒刑6 月確定（第6 案）；
    因違反肅清煙毒條例、麻醉藥品管理條例、電信法及槍砲彈
    藥刀械管制條例等案件，經臺灣臺中地方法院以86年度訴字
    第2115號判決分別判處有期徒刑3 年5 月、8 月、3 月、10
    月，合併定應執行刑為有期徒刑4 年10月確定（第7 案）；
    因違反肅清煙毒條例案件，經本院85年度訴字第756 號判決
    判處有期徒刑2 年8 月，並經臺灣高等法院臺中分院以86年
    度上訴字第1742號判決上訴駁回而確定（第8 案）。嗣經法
    院撤銷上開假釋，續入監執行殘刑有期徒刑3 年2 月又22日
    ，並與前揭第6 、7 、8 案所處之刑接續執行，於92年4 月
    25日再度假釋出監付保護管束。惟其於假釋期間，又因違反
    槍砲彈藥刀械管制條例案件，經臺灣雲林地方法院以94年度
    訴字第299 號判決分別判處有期徒刑1 年、8 月，合併定應
    執行刑為有期徒刑1 年6 月確定（第9 案）；復因竊盜案件
    ，經臺灣雲林地方法院以94年度六簡字第311 號判決判處有
    期徒刑3 月確定（第10案），上開第9 、10案，並經裁定應
    執行有期徒刑1 年9 月確定。而上開假釋復經法院撤銷，續
    入監執行殘刑有期徒刑4 年6 月又12日，並與第9 、10案之
    有期徒刑1 年9 月接續執行。嗣經臺灣雲林地方法院以96年
    度聲減字第641 號裁定就上開各罪為減刑之裁定，並分別合
    併定應執行刑為有期徒刑2 年5 月、10月又15日、1 年10月
    、1 年10月、8 月又15日，經接續執行，甫於96年11月15日
    因殘刑改以易科罰金方式執行完畢出監。
二、其前於94年間，因施用毒品案件，經本院裁定送觀察、勒戒
    後，認有繼續施用毒品之傾向，經本院裁定令入戒治處所施
    以強制戒治，於95年5 月18日執行完畢釋放，並由臺灣彰化
    地方法院檢察署檢察官以95年度戒毒偵字第157 、158 號為
    不起訴處分確定。詎仍不知戒除毒癮，復基於施用第一級毒
    品海洛因之犯意，於97年6 月21日凌晨4 、5 時許，在其位
    於彰化縣芳苑鄉○○村○○路○○段716 號住處，先將海洛
    因摻入香菸點燃吸食，再將剩餘之海洛因粉末置入針筒內摻
    水稀釋後注射血管，以上開方式施用第一級毒品海洛因1 次
    。另基於施用第二級毒品甲基安非他命之犯意，於97年6 月
    20日下午3 、4 時許，在雲林縣斗六市○○路麥當勞附近之
    公廁內，以將第二級毒品甲基安非他命置入玻璃吸食器內燒
    烤吸其煙霧之方式，施用第二級毒品甲基安非他命1 次。嗣
    於97年6 月21日上午9 時40分許，為警持本院核發之搜索票
    至其上開住處執行搜索而查獲，並扣得摻有海洛因之香菸頭
    1 支，及甲○○所有分別供其施用海洛因、甲基安非他命之
    注射針筒1 支、玻璃吸食器1 個（均扣存另案即本院97年度
    訴字第1952號刑事案件），且經警採集其尿液送驗，結果呈
    嗎啡、甲基安非他命陽性反應，始查悉上情。
三、案經彰化縣警察局芳苑分局報請臺灣彰化地方法院檢察署檢
    察官偵查起訴。
    理  由
一、按除被告所犯為死刑、無期徒刑、最輕本刑為3 年以上有期
    徒刑之罪或高等法院管轄第1 審案件者外，於前條第1 項程
    序進行中，被告先就被訴事實為有罪之陳述時，審判長得告
    知被告簡式審判程序之旨，並聽取當事人、代理人、辯護人
    及輔佐人之意見後，裁定進行簡式審判程序；除簡式審判程
    序及簡易程序案件外，第1 審應行合議審判，刑事訴訟法第
    273 條之1 第1 項、第284 條之1 分別定有明文。本件被告
    甲○○所涉係死刑、無期徒刑、最輕本刑為3 年以上有期徒
    刑之罪或高等法院管轄第1 審案件以外之罪，並於本院行準
    備程序時就被訴事實為有罪之陳述，本院合議庭依前揭規定
    ，經評議結果，裁定改由受命法官獨任行簡式審判程序。
二、上開犯罪事實，業據被告甲○○於本院審理時坦承不諱，又
    被告為警採集其尿液送驗結果，確呈嗎啡及甲基安非他命陽
    性反應，此有彰化縣警察局芳苑分局委託檢驗尿液代號與真
    實姓名對照認證表及詮昕科技股份有限公司於97年7 月4 日
    出具之濫用藥物尿液檢驗報告各1 紙附卷可稽。此外復有摻
    有海洛因之香菸頭1 支、注射針筒1 支、杓子2 支及玻璃吸
    食器1 個扣案可資佐證，足徵被告之自白確與事實相符，堪
    以採信。再被告前因施用毒品案件，經本院裁定送觀察、勒
    戒後，認有繼續施用毒品之傾向，經本院裁定令入戒治處所
    施以強制戒治，於95年5 月18日執行完畢釋放，並由臺灣彰
    化地方法院檢察署檢察官以95年度戒毒偵字第157 、158 號
    為不起訴處分確定等情，亦有臺灣彰化地方法院檢察署刑案
    資料查註紀錄表及臺灣高等法院被告全國前案紀錄表各1 份
    在卷可參。本件事證明確，被告上開犯行洵堪認定，應依法
    論科。
三、核被告甲○○所為，係犯毒品危害防制條例第10條第1 項、
    第2 項之施用第一級、第二級毒品罪。被告持有第一、二級
    毒品進而施用，其持有第一、二級毒品之低度行為，應各為
    其施用第一、二級毒品之高度行為吸收，不另論罪。被告所
    犯施用第一級毒品海洛因及施用第二級毒品甲基安非他命之
    犯行，犯意各別，行為互殊，應予分論併罰。又被告有上開
    犯罪事實欄所載之前科紀錄，有臺灣高等法院被告前案紀錄
    表、臺灣彰化地方法院檢察署刑案資料查註紀錄表各1 份在
    卷可憑，其於有期徒刑執行完畢後，5 年內故意再犯本件有
    期徒刑以上之罪，均為累犯，應分別依刑法第47條第1 項之
    規定加重其刑。爰審酌被告素行不佳，且有多次施用毒品之
    前科，及其施用毒品之動機、目的、方法、不知珍惜身體、
    施用毒品所生危害，暨犯後坦承犯行之態度等一切情狀，分
    別量處如主文所示之刑，並定其應執行刑，以示懲儆。另扣
    案摻有海洛因之香菸頭1 支，係經被告置入海洛因點燃吸食
    使用，業據被告供明在卷，該香菸頭與海洛因已無法析離，
    亦屬第一級毒品，應依毒品危害防制條例第18條第1 項前段
    之規定沒收銷燬之。而扣案之注射針筒1 支及玻璃吸食器1
    個，係分別供被告吸食海洛因或甲基安非他命之用，且均為
    被告所有之物，亦據被告供承明確，爰依刑法第38條第1 項
    第2 款併予宣告沒收。至被告雖陳稱扣存另案之海洛因、塑
    膠袋、杓子、葡萄糖等物品，亦為其本案施用第一、二級毒
    品所使用之物，惟查上開物品係扣存於本院97年度訴字第
    1952號被告涉嫌販賣第一、二級毒品案件中，該案仍未審結
    ，上開物品是否為被告販賣第一、二級毒品所使用之物，猶
    屬未明，故仍不宜併予宣告沒收，附此敘明。
據上論斷，應依刑事訴訟法第273 條之1 第1 項、第299 條第1
項前段，毒品危害防制條例第10條第1 項、第2 項、第18條第1
項前段，刑法第11條、第47條第1 項、第51條第5 款、第38條第
1 項第2 款，判決如主文。
本案經檢察官黃淑媛到庭執行職務。
中    華    民    國    97    年    9     月    4    日
                  刑事第一庭          法  官  郭麗萍
以上正本證明與原本無異。
如不服本判決，應於判決送達後10日內，向本院提出上訴書狀，
上訴書狀應「敘述具體上訴理由」，並按他造當事人之人數附繕
本。「切勿逕送上級法院」。
中    華    民    國    97    年    9     月    8     日
                                      書記官  吳冠慧
附錄本案論罪科刑法條全文：
毒品危害防制條例第10條
施用第一級毒品者，處 6 月以上 5 年以下有期徒刑。
施用第二級毒品者，處 3 年以下有期徒刑。
毒品危害防制條例第18條
查獲之第一、二級毒品及專供製造或施用第一、二級毒品之器具
，不問屬於犯人與否，均沒收銷燬之；查獲之第三、四級毒品及
製造或施用毒品之器具，無正當理由而擅自持有者，均沒入銷燬
之。但合於醫藥、研究或訓練之用者，得不予銷燬。
前項合於醫藥、研究或訓練用毒品或器具之管理辦法，由法務部
會同行政院衛生署定之。


司法院資訊處製作；財團法人民間司法改革基金會備份。
